# 请教陈版小额贷款公司贷款损失准备金抵税相关事项

提问人：寻梦草儿 时间：2012-10-28 11:15:36
请问陈版： 小额贷款公司不得按财税〔 2012 〕 5 号文件和财税〔 2011 〕 104 号文件的规定，在税前扣除贷款损失准备金。也不得按照国家税务总局公告〔 2010 〕第 23 号公告的规定，将逾期 90 天的利息收入冲抵当期利息收入应纳税所得额。
国家税务总局 2012 年 09 月 24 日
这个解释是否具有法律效力？实际中小额贷款公司对计提的贷款损失准备金应如何操作？

回答人：chenyiwei
如果只是国家税务总局网站上“答疑频道”中的一个问答，本身并未被纳入财税、国税函、国税发、国家税务总局公告等形式的规范性文件中，则该答疑本身不具有法律效力。但是很可能表明了官方的倾向性态度，并且如果是一个具有一定税法专业水平的人根据税法规定推断也会得出相同或类似的结论。 关于实际如何操作税前扣除的问题，还请有实务经验的网友协助，谢谢！

回答人：chenyiwei
这个问题的关键可能是小额贷款公司算不算上述税务文件所指的“金融机构”的问题。从银监会、中国人民银行发布的《关于小额贷款公司试点的指导意见》（银监发[2008]23号）的规定看，小额贷款公司定义为“小额贷款公司是由自然人、企业法人与其他社会组织投资设立，不吸收公众存款，经营小额贷款业务的有限责任公司或股份有限公司”，并未明确承认其是金融机构。并且其主管部门是省级政府的金融办或者相关机构。个人观点是还应看是否持有银监会核发的金融业务许可证。

提问人：寻梦草儿 时间：2012-10-29 14:59:33
回复 chenyiwei 的帖子
嗯，版主讲得有道理。
目前我遇到的实务问题是：正在审计一家小额贷款公司，该公司计提的贷款准备金未做为所得税纳税调增事项，是否可以依据国家税务局的答疑对计提的贷款准备金作为审计调整事项调增应纳税所得额呢？

回答人：chenyiwei
建议了解当地以及小额贷款公司较为发达的一些地区的税务机关对此问题的把握尺度。